# 求助有关附注中关联方担保期限的披露问题

提问人：hyh456hyh 时间：2013-02-25 22:33:45
各位大神，想请问一下，若报告附注中需要披露关联方担保的合同的期限，想请问一下担保合同的期限是按照担保合同的约定，自主合同确定的借款到期日之次日起两年来披露，还是按照借款合同的借款期限披露？虽然担保合同明确约定了相应的担保期限，但是发现其他一些审计报告在披露的时候是按照借款合同的期限来披露的，所以有点纠结，故发帖求助！

回答人：chenyiwei
建议按担保合同本身约定的担保期限披露。可同时披露对应的借款期限。

提问人：hyh456hyh 时间：2013-02-26 00:23:08
回复 chenyiwei 的帖子
谢谢陈版的解答，对于一些已经结清的贷款，相应的担保合同的担保期限可能还未履行完毕，是否可以在披露相应借款以及借款期限的时候选剔除已经结清的贷款部分的保证合同；

回答人：chenyiwei
可以注明对应的被担保贷款本息已经结清。